# 装修期间经营租赁费用会计处理问题

提问人：陈小霖 3232 时间：2020-10-20 08:05:07
想咨询下陈老师和各位老师，被审计单位租赁一个毛坯商铺用于业务经营，起租期从毛坯交付开始计算，预计装修3 个月。想咨询一下在装修期间的租赁费摊销能否和其他装修成本共同计入长期待摊费用，待装修完成可以实际经营后再摊销进营业成本。还是说租赁费在装修期间费用化。我个人更倾向于先入待摊等实际可以运营后再摊销进营业成本。还请陈版主和各位老师给与一些指导。

回答人：chenyiwei
在装修期间的租赁费摊销能否和其他装修成本共同计入长期待摊费用，待装修完成可以实际经营后再摊销进营业成本。参考：《瑞华研究 2010 ～ 2019 汇编》之“问题1-1-7（租赁的相关成本是否应当计入房屋建筑物的建造成本中）”。